臺灣板橋地方法院刑事判決　　　　　　　　　　　　九十一年度訴字第二三二二號
　　公　訴　人　臺灣板橋地方法院檢察署檢察官
　　被　　　告　丙○○　男二十.
　　指定辯護人　甲○公設辯護人黃青慧
右列被告因偽造有價證券案件，經檢察官提起公訴（九十一年度偵字第一八六九三號
），甲○判決如左：
    主  文
丙○○意圖供行使之用，而偽造有價證券，處有期徒刑壹年拾月。緩刑伍年。如附表
所示之偽造支票壹紙沒收。
    事  實
一、丙○○曾於民國（下同）八十九年間，因傷害案件，經臺灣臺北地方法院判處拘
    役三十日確定，甫於九十年八月二十四日執行完畢（不構成累犯），猶不知警惕
    ，自九十一年五月底起，依其所任職晉緯資訊股份有限公司之指派，多次赴位於
    臺北縣新莊市○○○路三之十二號之錦欣貿易股份有限公司（下稱錦欣公司），
    負責維修該公司電腦之工作，詎於九十一年六月十日中午十二時三十分許，在錦
    欣公司從事維修電腦工作之際，見該公司會計余毓明外出用餐，認有機可乘，竟
    意圖為自不法之所有，徒手竊取該公司負責人乙○○所有暨委託余毓明保管之空
    白支票一紙（付款地：臺灣中小企業銀行五股分行、支票號碼：AP0000000 號、
    帳號：０五一一九─三號），得手後，即意圖供行使之用，擅自盜用余毓明置於
    其辦公桌抽屜內之乙○○印鑑章，加蓋於該空白支票之發票人欄內，進而於當日
    下午三時，持至臺北市○○○路之華信商業銀行附近，接續於該支票之發票日期
    欄及金額欄內填寫「91年6月8日」、「拾玖萬元整」、「390000」等文字，而
    偽造該紙具有有價證券性質之支票，再前往上開華信商業銀行門口，將該紙偽造
    支票行使交付予不知情之友人陳芳瑜，充作其投資飛特科技股份有限公司之股金
    ，嗣陳芳瑜將該紙支票存入其華信商業銀行之存款帳戶後，因該支票經由臺北市
    票據交換所轉由臺灣中小企業銀行五股分行兌現之際，該支票帳戶內存款不足，
    經該分行人員通知余毓明後，余毓明及乙○○始悉上情，旋於同年六月十一日，
    由乙○○赴該分行辦理掛失止付手續，該支票遂遭退票，並由警方據報循線查悉
    上情。
二、案經臺北市票據交換所函請臺南縣政府警察局學甲分局報請臺灣板橋地方法院檢
    察署檢察官偵查起訴。
    理  由
一、右揭事實，業據被告丙○○於警訊、偵查及甲○審理時坦承不諱，並經證人即被
    害人乙○○、錦欣公司會計余毓明、上開支票持票人陳芳瑜於警訊時及偵查中證
    述無訛，並有上開支票（正反面）、遺失票據申報書、票據掛失止付通知書、掛
    失止付支票提示人資料查報表、臺北市票據交換所退票理由單影本各一紙附卷可
    稽，堪信被告自白確與事實相符，本案事證已臻明確，被告犯行洵堪認定。
二、核被告所為係犯刑法第三百二十條第一項之竊盜罪及同法第二百零一條第一項之
    偽造有價證券罪嫌；其偽造盜用印章行為，係偽造有價證券之部分行為，偽造有
    價證券之低度行為，復為行使偽造有價證券之高度行為所吸收，不另論罪；又其
    行使偽造有價證券本含有詐欺性質，亦不另成立詐欺罪；至其所犯上開偽造有價
    證券及竊盜二罪間，具有目的與手段之關係，為牽連犯，應依刑法第五十五條後
    段規定，從一重之偽造有價證券罪處斷。末查本件被告僅偽造支票一紙，面額僅
    三十九萬元，嗣該支票退票後，亦立即出面協商暨交還現金三十九萬元予乙○○
    等節，業據證人乙○○於警訊時陳明在卷，被告偽造有價證券所生實害既屬輕微
    ，事後亦已積極處理善後，並未造成何等重大實害，甲○因認其犯罪情狀尚可憫
    恕，爰依刑法第五十九條規定予以減輕其刑。爰審酌被告素行狀況（如事實欄所
    載之前科情形，有臺灣高等法院檢察署刑案紀錄簡覆表一份在卷足憑）及犯罪之
    動機、目的、手段、所生危害暨犯罪後坦承犯行態度良好等一切情狀，量處如主
    文所示之刑，以示懲戒。末查被告先前未曾受有期徒刑以上刑之宣告，有臺灣板
    高等法院檢察署刑案紀錄簡覆表一份在卷可查，其因一時失慮致誤罹刑章，經此
    偵、審暨科刑教訓，當知警惕，信無再犯之虞，甲○認上開所宣告之刑以暫不執
    行為適當，爰併予宣告緩刑五年，用啟自新。
三、如事實欄所載之支票一紙，係偽造文有價證券，已如上述，爰依刑法第二百零五
    條之規定，不問屬於犯人與否，宣告沒收之。
據上論斷，應依刑事訴訟法第二百九十九條第一項前段，刑法第二百零一條第一項、
第三百二十條第一項、第五十五條後段、第五十九條、第七十四條第一款、第二百零
五條，罰金罰鍰提高標準條例第一條前段，判決如主文。
本案經檢察官許景森到庭執行職務
中      華      民      國      九十一      年    十二    月    三十一  日
                                        臺灣板橋地方法院刑事第二庭
                                            法  官  王  屏  夏
右正本證明與原本無異。
如不服本判決，應於判決送達後十日內向甲○提出上訴狀。
                                            書記官  楊  璧  華
中      華      民      國    九十一      年    十二    月    三十一  日
附錄本案論罪科刑法條全文：
刑法第二百零一條：
意圖供行使之用，而偽造、變造公債票，公司股票或其他有價證券者，處三年以上十
年以下有期徒刑，得併三千元以下罰金。
行使偽造、變造之公債票、公司股票或其他有價證券或意圖供行使之用收集或交付於
人者，處一年以上七年以下有期徒刑，得併科三千元以下罰金。
刑法第三百二十條：
意圖為自己或第三人不法之所有，而竊取他人之動產者，為竊盜罪，處五年以下有期
徒刑、拘役或五百元以下罰金。
意圖為自己或第三人不法利益，而竊佔他人之不動產者，依前項之規定處斷。
前二項之未遂犯罰之。
附表：
┌──┬───┬────┬────┬────┬─────┬──────┐
│編號│發票人│ 發票日 │ 付款地 │ 帳  號 │  金  額  │  支票號碼  │
├──┼───┼────┼────┼────┼─────┼──────┤
│ １ │乙○○│九十一年│臺灣中小│０五一一│三十九萬元│ AP0000000號│
│    │      │六月八日│企業銀行│九─三號│          │            │
│    │      │        │五股分行│        │          │            │
└──┴───┴────┴────┴────┴─────┴──────┘
